de: Flüssigkeitstyp: Trockeneis; Nebel; Auf Wasserbasis; Sonstiges
tr: Sıvı Tipi: Kuru buz; Sis suyu; Su bazlı; Diğer
en: Fluid type: Dry ice; Fog juice; Water-based; Other
nb: Væsketype: Tørris; Tåkejuice; Vannbasert; Annet
pt-PT: Tipo de fluido: Gelo seco; Fluido de nevoeiro; À base de água; Outro
lt-LT: Skysčio tipas: Sausas ledas; Skystas rūkas; Vandens pagrindu; Kita
ro-RO: Tip fluid: Gheață uscată; Lichid pentru ceață artificial; Pe bază de apă; Altele
es: Tipo de líquido: Hielo seco; Líquido para niebla; A base de agua; Otros
vi: Loại chất lỏng: Đá khô; Nước ép bay hơi; Gốc nước; Khác
el: Τύπος υγρού: Ξηρός πάγος; Υγρό μηχανής καπνού; Με βάση το νερό; Άλλο
ja: 液体の種類: ドライアイス; フォグリキッド; 水性; その他
bg-BG: Тип течност: Сух лед; Изкуствена мъгла; На водна основа; Други
ru: Тип жидкости: Сухой лед; Туманный сок; На водной основе; Другой
da: Væsketype: Tøris; Tågesaft; Vandbaseret; Andet
nl: Vloeistoftype: Droogijs; Mistmiddel; Op waterbasis; Andere
sl-SI: Vrsta tekočine: Suhi led; Megleni sok; Na vodni osnovi; Drugo
hr-HR: Vrsta tekućine: Suhi led; Tekućina za uređaj za stvaranje magle; Na bazi vode; Ostalo
pt-BR: Tipo de fluido: Gelo seco; Fluido para máquina de fumaça; À base de água; Outro
it: Tipo di fluido: Ghiaccio secco; Nebbia liquida; A base d'acqua; Altro
fr: Type de fluide: Glace carbonique; Jus de brouillard; À base d’eau; Autre
pl: Typ cieczy: Suchy lód; Sok z mgły; Na bazie wody; Inne
fi: Nestetyyppi: Kuivajää; Savumehu; Vesipohjainen; Muu
hu: Folyadék típusa: Száraz jég; Ködlé; Vízalapú; Egyéb
sv: Vätsketyp: Torris; Rökvätska; Vattenbaserad; Övrigt
sk-SK: Typ tekutiny: Suchý ľad; Náplň do parostroja; Na vodnej báze; Iné
cs: Typ tekutiny: Suchý led; Kapalina do mlhovačů; Na vodní bázi; Jiné
ko: 유체 유형: 드라이 아이스; 포그 주스; 물 기반; 기타
zh-CN: 流体类型: 干冰; 雾汁; 水性; 其他
th: ประเภทของของไหล: น้ำแข็งแห้ง; น้ำยาสร้างหมอก; สูตรน้ำ; อื่นๆ
zh-TW: 流體類型: 乾冰; 煙霧液; 水性; 其他